【裁判字號】    95,易,2247
【裁判日期】    951212
【裁判案由】    恐嚇
【裁判全文】
臺灣臺中地方法院刑事判決              95年度易字第2247號
公  訴  人  臺灣臺中地方法院檢察署檢察官
被      告  戊○○
            丁○○
上列被告等因恐嚇案件，經檢察官提起公訴（九十五年度偵字第
二三九四號），本院判決如下：
    主    文
戊○○共同意圖為自己不法之所有，以恐嚇使人將本人之物交付
，未遂，處有期徒刑伍月，如易科罰金，以佰元折算壹日。
丁○○共同意圖為自己不法之所有，以恐嚇使人將本人之物交付
，未遂，處有期徒刑肆月，如易科罰金，以佰元折算壹日。
    犯罪事實
一、戊○○、丁○○與乙○○本未熟識，緣乙○○之弟張友嘉因
    涉犯運送毒品案件，在越南胡志明市人民法院（下稱越南法
    院）接受審理，乙○○於民國九十四年六、七月間某日，透
    過自稱其弟之朋友丙○○之介紹而在臺北市認識戊○○，戊○○向乙○○宣稱有辦法處理其弟張友嘉之案件，經乙○○
    私下向丙○○探詢所需費用，其告知需花費美金十萬元作為
    關說及活動之費用，事成之後再付新臺幣五十萬元感謝費，
    惟乙○○並未答應。嗣乙○○於九十四年八月十八日前往越
    南陪同其弟張友嘉開庭，當日張友嘉遭越南法院判處死刑，
    竟見戊○○亦在法庭內旁聽，並於庭後向乙○○表示，其有
    辦法解決其弟張友嘉於越南運送毒品案件之官司，乙○○遂
    留下與戊○○、丁○○及一位越南籍成年男子商討，惟於商
    討中，戊○○等人陳稱，三天內需匯一筆款項，方可解決此
    案件，惟未陳明詳細數額，乙○○遂未答應。嗣乙○○回國
    後，即接獲戊○○之電話，向其表示需費十二萬元美金，乙○○即表示並無能力而婉拒。詎戊○○與丁○○竟基於意圖
    為自己不法所有之恐嚇取財犯意，於同年十二月八日前之某
    日，打電話給人在臺中之乙○○，向乙○○恐嚇稱：需支付
    一萬元美金活動費，如不支付要叫人至乙○○家給伊難看等
    語，乙○○心想戊○○等人，並不知其家中地址，即不予理
    會。戊○○遂承前之接續犯意，於同年十二月八日二十時三
    十分許，夥同丁○○，及不知情之敬素娥、胡欽富等人，未
    先知會乙○○，逕至乙○○位於臺中縣神岡鄉○○村○○路
    五一之六號之住處，向乙○○催討美金一萬元，乙○○見其
    等知悉其家，且有多人在場，為顧及自己與家人安危，只好
    假意答應願支付新臺幣十萬元，戊○○等人始允離開其住處
    。然因乙○○本即無意支付，戊○○復承接前恐嚇取財之接
    續犯意，先由戊○○於同年十二月十二日，以其門號000
    0000000號之手機撥打電話給人在臺中之乙○○，要
    求乙○○支付活動費新臺幣十萬元，乙○○未置可否，戊○○即將通話中之手機轉由丁○○接聽，由丁○○即向乙○○
    恐嚇稱：「不然你現在怎樣，裝肖仔就對了沒關係啦，幹你
    娘雞歪就打你了。」、「怎樣幹你娘雞歪你今天錢沒有匯我
    絕對給你很難看，試試看你娘老雞歪裝肖仔。」、「你沒遇
    過壞人喔，你今天錢要是不匯我不會讓你好過，錢不要沒關
    係，你娘雞歪卡好，我就給你流掉（按即台語割下來之意）
    。」（以上為臺語）等語，復再交由戊○○接聽，其亦向乙○○恐嚇稱：「你明天如果（不處理）我就叫我朋友處理，
    我不處理了，這個錢不是我的錢說實在的。」（以上為國語
    ）等語，戊○○並接續於翌日即九十四年十二月十三日以同
    一手機門號打電話給乙○○恐嚇稱：「你答應我的都沒有做
    是不是這樣，那就別人處理了我說實在的。」、「你不是承
    認耍我們嘛，你耍我無所謂可是你耍我朋友他脾氣不好，我
    叫他打給你，你要是沒有一個方案我就直接找你。」（以上
    為國語）等語；而丁○○復於九十五年一月十二日，再接續
    前揭犯意，撥打電話給乙○○恐恫稱：「把我們這些裝到轉
    來轉去……幹你娘雞歪，你真的沒有遇過壞人。」、「塞你
    娘老雞歪，你爸出社會還沒被裝成這個樣子，幹你娘老雞歪
    ，要處理不處理，你現在給我講一句就好。」（以上為臺語
    ）等語，致使乙○○因戊○○、丁○○一連串之舉措，而心
    生畏懼，遂邀約戊○○於九十五年一月二十六日十四時許至
    乙○○之住處收取新臺幣五萬元活動費，實則乙○○已事先
    向警方報案，並與警方協議待戊○○收取款項後將之逮捕，
    俟戊○○與其不知情之友人鄭馳家（為臺灣臺中地方法院檢
    察署檢察官為不起訴處分）如期依約前來，乙○○交付新臺
    幣五萬元給戊○○之際，為警於同日十四時三十分許當場逮
    捕，始未得逞。
二、案經乙○○訴由臺中縣警察局移送臺灣臺中地方法院檢察署
    檢察官偵查起訴。
    理    由
一、訊據被告戊○○、丁○○固坦承確有於前開時、地與證人乙○○碰面商討其弟張友嘉在越南涉犯毒品案件事宜，並曾未
    事先與乙○○聯絡，逕至其家中，並於電話中有與證人乙○○有前述之對話內容等事實，惟矢口否認有何恐嚇取財未遂
    之犯行，戊○○辯稱：原本與乙○○在臺北見面，乙○○委
    託伊處理其弟張友嘉之官司，伊遂先去越南調卷以瞭解狀況
    ，復於乙○○至越南觀看其弟開庭時，與其見面商討營救事
    宜，惟乙○○回臺灣後，並無積極的作為，且沒有意願搭救
    ，所以伊才跟其討論之前在越南調卷等費用，費用新臺幣十
    五萬元是包括調卷、二趟的機票錢、還有一些吃飯等零星的
    花費，伊本來只是要十萬元，但介紹人要五萬元，所以才跟
    其要十五萬元；伊至乙○○家中，只是因伊朋友要去臺中訪
    友，而順道搭其車下臺中，在乙○○家中談話並無大小聲，
    亦無對其不禮貌；卷內所附之九十四年十二月十二日、十三
    日之通話譯文確係伊、丁○○與乙○○之對話，這是因為乙○○答應的事未履行，所以伊要將事情交予丁○○處理，丁○○之脾氣比較不好，丁○○所說的話與伊無涉；九十五年
    一月二十六日至乙○○收取五萬元是乙○○自己願意給付的
    云云。被告丁○○則以：伊當時在越南做生意，戊○○打電
    話說伊有朋友的弟弟在越南犯毒品案子被收押，看看可不可
    以將他救回，伊就請越南朋友幫他調案卷出來，伊有跟戊○○說要調這個案卷要約一千五百元美金相當於新臺幣五萬元
    的費用，是包括買禮、請吃飯動用各種關係去調卷的費用，
    戊○○說可以，伊不清楚乙○○是否瞭解需要一千五百元美
    金來調卷，伊都是透過戊○○來處理，故伊就請越南朋友調
    案卷出來，後來伊回臺處理一些事情，戊○○在越南打電話
    給伊說乙○○在越南要伊趕回越南商討營救張友嘉的事情，
    我第二天就趕回去，第二天早上與乙○○共進早餐，並說這
    件事情要處理的話須花十到十五萬美金的費用，當時乙○○
    沒有答應，說要回臺考慮，事隔幾日後，戊○○與乙○○用
    電話聯絡，說乙○○無法支付這些錢，要放棄這件事情，所
    以伊就跟戊○○要求一千五百元美金的調卷費用，戊○○後
    來是如何跟乙○○說的，伊不清楚；伊有一次回臺，連戊○○共有四個人要南下去玩，順路去臺中乙○○家中，也有碰
    到乙○○，當初戊○○有跟伊說過乙○○很不負責任，完全
    否認有委託他處理他弟弟在越南的事情，就很生氣，跟伊說
    要跟乙○○要一萬元美金，後來我們順路到了乙○○家裡，
    去的目的是要向乙○○索取一千五百元美金的費用，大多都
    是戊○○與乙○○在談，對話的過程中有沒有提到一萬元美
    金的事情，伊不清楚，最後結果是說乙○○交十萬元給戊○○，分二期給付，講好第一期是隔日還是一星期要付，第二
    期是過年以後要付；該來戊○○說當日接到乙○○的電話說
    要付五萬元，但要戊○○先傳真五萬元的收據給乙○○，戊○○就照做，但是乙○○並沒有付五萬元，乙○○並在電話
    內說就是要耍他，所以伊等都很生氣，伊就於九十四年十二
    月十二日說了如起訴書所載的那些話，到了九十五年一月十
    二日伊當時有喝酒，想想很不爽，所以也有打電話去罵起訴
    書所載的那些話云云置辯。惟查：
(一)、證人乙○○於本院審理時具結證稱：伊於九十四年六、七月
    間透過朋友丙○○之介紹認識戊○○，丙○○說戊○○在越
    南很熟，有辦法處理伊弟弟的官司，然後伊就上臺北聽聽看
    ，伊與戊○○見面後，由丙○○口中得知戊○○處理伊弟弟
    之官司需活動費美金十萬元，戊○○也要拿新臺幣五十萬元
    做為報酬，伊當時即未答應，在九十四年八月十八日，伊至
    越南法院陪同伊弟弟開庭時，戊○○就出現在法院，當開完
    庭得知伊弟弟張友嘉被判處死刑後，戊○○稱他還有辦法處
    理伊弟弟之官司，要伊留下來，他說他的朋友有辦法處理這
    件事，伊回國之後，於九十四年八月二十二或二十三日，接
    獲戊○○之電話，說處理伊弟弟之官司要美金十二萬元之活
    動費，伊當場拒絕，戊○○遂生氣的掛上電話；嗣於九十四
    年八月底，接獲恐嚇電話，伊確定戊○○有打，要伊支付美
    金一萬元之活動費，否則要叫人至伊家給伊好看，伊聽完之
    後有點害怕，但因伊未曾告知蔣佩電話，故即未予理會；然
    於九十四年十二月八日二十時三十分許，戊○○夥同丁○○
    及姓名、年籍不詳之男女各一名到伊之住處，向伊要美金一
    萬元之活動費，他們四個都坐在伊家中不走，一直要伊給他
    答覆，當時伊之母親被他們嚇哭，嗣經討價還價，達成伊願
    給付十萬元之協議，戊○○等四人才離開；於九十四年十二
    月十二日，戊○○使用門號0000000000號電話打
    電話給伊，要伊匯錢給他，當時戊○○、丁○○在一起，丁○○搶電話過去對伊說「要將伊腳流掉（臺語）」，丁○○
    講完之後，戊○○接著再對伊說他的朋友很不高興，最慢明
    天要伊跟他處理，明天如果不處理的話，他要叫他朋友跟伊
    處理，伊與戊○○通話同時，丁○○在旁邊說「流氓給你裝
    傻子（臺語）」；在九十四年十二月十三日，戊○○復使用
    門號0000000000號打電話給伊問伊處理了沒有，
    並恐嚇伊「你答應我的都沒有做是不是這樣，那就別人處理
    了，我說實在的」、「你不是承認耍我們嘛，你耍我無所謂
    ，可是你耍我朋友他脾氣不好，我叫他打給你，你要是沒有
    一個方案我就直接找你。」等語；九十五年十一月十二日，
    伊又接到丁○○之恐嚇電話，電話中他出言罵伊，一直要伊
    跟他處理給付活動費的事，接到上述電話，伊會覺的害怕，
    又擔心他會找一堆人到伊家騷擾伊之家人，因為害怕，所以
    給付戊○○五萬元等語，核與證人乙○○於警詢、偵查證述
    情節相符。復有九十四年十二月十二月被告丁○○向證人乙○○稱：「不然你現在怎樣，裝肖仔就對了，沒關係拉，幹
    你娘雞歪就打你了。」、「怎樣，幹你娘雞歪，你今天錢沒
    有匯，我絕對給你很難看，試試看，你娘雞歪裝肖仔。」、
    「我本來就很兇我跟你講。」、「你沒遇過壞人喔，你今天
    要是不匯，我不會讓你好過，錢不要沒關係，你娘雞歪，把
    你腳骨流掉（臺語割下之意）」等語（臺語），被告戊○○
    復向證人乙○○稱：「我跟你講啦，我朋友很不高興，你這
    樣做事就不對了，…」、「你明天如果沒有處理，我就叫我
    朋友處理，我不處理了，這錢不是我的錢，我說實在的，你
    最好明天處理，不然我不管了」、「你要是明天沒有的話隨
    便你，我不管了，講實在的就這樣。」等語；九十四年十二
    月十三日被告戊○○對證人乙○○稱：「你答應我的都沒有
    做是不是這樣，那就別人處理了，我說實在的」、「你不是
    承認耍我們嘛，你耍我無所謂，可是你耍我朋友他脾氣不好
    ，實在話，我請他打給你。你要是沒有一個方案，我就直接
    找你。」等語；九十五年一月十二日被告丁○○則又向證人
    乙○○稱：「幹你娘雞歪，你真的沒有遇過壞人」、「塞你
    娘雞歪，你爸出社會還沒有被裝成這樣子，幹你娘雞歪，要
    不要處理，你現在給我一句話」等語，此均有證人乙○○提
    出之通話譯文（臺中縣警察局中縣警刑大偵五字第○九五○○○一六三八號卷第三十至三二頁，偵卷第一二五頁），並
    經檢察官於偵查中勘驗屬實，製有勘驗筆錄足佐（偵卷第一
    二一、一二六頁），而被告戊○○、丁○○亦坦承前開內容
    為其等與證人乙○○之對話。再參酌被告戊○○、丁○○亦
    供述確有打電話予證人乙○○催討金錢，並曾無預警至證人
    乙○○之家中商討債務，並依證人乙○○之要求，前往其家
    中收取新臺幣五萬元，隨即為警逮捕等語。承上足見，證人
    乙○○前開證述情節，應與事實相符，而堪採信。是以，證
    人乙○○既未曾同意付費予被告二人以營救其弟，被告二人
    卻向證人乙○○索討一萬美金之費用，並向其恫稱要直接上
    門找證人乙○○，復果真無預警於夜間帶同友人逕至被告住
    所，復以前開所述之通話內容一再向證人乙○○恫稱如不處
    理，將對其不利等情，被告二人前開種種行為，已足使證人
    乙○○心生畏懼，故被告二人辯稱到證人乙○○家中並無對
    其有恐嚇之行為，是乙○○自己同意給錢的云云，顯無足採
    。職是，證人乙○○因被告二人之前開行為，遂同意交付新
    臺幣五萬元予被告戊○○，惟交付之時，證人乙○○已事先
    報警，由員警於現場埋伏，於戊○○收取五萬元之際，當場
    逮捕，被告二人始無法得逞，則被告二人確有前開恐嚇取財
    未遂之犯行甚明。
(二)、被告二人雖以前揭詞情置辯。惟證人乙○○於偵查及本院審
    理時一再否認曾同意給付被告二人金錢，由其二人代為在越
    南營救其弟張友嘉等情，且被告丁○○亦供述：伊等告知乙○○營救其弟，須美金十到十五萬元的費用，乙○○確無同
    意等語（本院卷第三七頁），足認證人乙○○前開所證應可
    採信。又被告戊○○先於本院審理時供述：乙○○不同意營
    救其弟張志嘉後，伊從越南打電話向乙○○要求新臺幣十五
    萬元，這十五萬元是包括調取張友嘉案件之調卷費用，二趟
    機票錢，還有一些吃飯等零星的花費，本來是要十萬元，但
    介紹人要五萬元，所以才跟他要十五萬元云云（本院卷第二
    二頁），而被告丁○○則供述：向證人乙○○要五萬元，係
    相當於美金一千五百元，是筆費用是為調取張友嘉毒品案件
    之卷宗，動用各種關係，而買禮、請吃飯等所生之費用云云
    （本院卷第三八頁）。是被告二人對於向證人乙○○索取金
    錢之原因及數額，所述已有不一致，苟係證人乙○○事前即
    曾同意給付被告二人一定之金額，何以被告二人所述竟不一
    致。再者，證人乙○○家人曾為其之弟於越南涉犯毒品案件
    ，委任律師處理，此觀案外人乙○○之越南胡志明市人民法
    院及最高人民法院之判決中文譯文（偵卷第二五、三十頁）
    ，均載有辯護律師之姓名自明，則證人乙○○是否仍須委由
    被告二人代為調卷，已非無疑。且證人乙○○亦證述：被告
    二人不曾拿取其弟張友嘉涉案之卷證資料予其閱覽，且其委
    任之越南律師亦曾在越南拿出其弟於越南涉犯運輸毒品之案
    卷資料供其閱覽，並說明案情等語（本院卷第六九頁）。是
    以，並無證據足認證人乙○○確有委任被告二人處理其弟張
    友嘉於越南涉犯運送毒品案件，而有積欠被告二人金錢，是
    其二人前開所辯向證人乙○○索討之金額為代其調卷之費用
    云云，即無可採。被告蔣佩另辯稱被告丁○○於電話裏所說
    的話，與伊無關云云，惟觀其等與證人乙○○之對話內容，
    九十四年十二月十二日先是被告戊○○與證人乙○○對話，
    電話即由被告丁○○接聽，丁○○即向證人乙○○以前開詞
    語恫嚇，電話即又交予被告戊○○接聽，戊○○即陳述，如
    證人乙○○不處理，即要交予丁○○處理，復於同年十二月
    十三日，又以電話向證人乙○○陳稱，其不處理，即要交予
    丁○○處理，被告丁○○復於九十五年一月十二日以電話向
    證人乙○○恫稱如前述之言詞，此均有前開通話譯文在卷可
    參，是被告二人顯以一搭一唱相互配合之恫嚇方式，以迫使
    證人乙○○同意交付金錢，是其二人就前揭犯行，有犯意聯
    絡及行為分擔，亦甚明確。被告戊○○辯稱被告丁○○與證
    人乙○○之對話，與伊無涉云云，亦無足採。
(三)、綜上，被告二人所辯，應係卸責之詞，而無可採。本案事證
    明確，被告二人前開犯行，應可認定。
二、論罪科刑：
    被告行為後，刑法第三十三條第五款之罰金刑部分，已於九
    十五年七月一日修正施行，是以刑法第三百四十六條之恐赫
    取財罪之罰金刑部分，法定刑原為得科一千元以下罰金，
    依罰金罰鍰提高標準條例第一條前段之規定提高為十倍，提
    高結果為得科銀元一萬元以下罰金。而依修正後刑法施行法
    第一條之一規定：「（第一項）中華民國九十四年一月七日
    刑法修正施行後，刑法分則編所定罰金之貨幣單位為新臺幣
    。（第二項）九十四年一月七日刑法修正時，刑法分則編未
    修正之條文定有罰金者，自九十四年一月七日刑法修正施行
    後，就其所定數額提高為三十倍。但七十二年六月二十六日
    至九十四年一月七日新增或修正之條文，就其所定數額提高
    為三倍」，及刑法第三十三條第五款修正為：「主刑之種類
    如下：五、罰金：新臺幣一千元以上，以百元計算之」等規
    定觀之，依修正後之法律，刑法第三百四十六條恐嚇取財罪
    所得科處之罰金刑最高額為新臺幣三萬元、最低額為新臺幣
    一千元，然依被告行為時即修正前刑法第三十三條第五款規
    定之罰金最低額銀元一元，並提高十倍計算，前開罰金刑，
    最高額為銀元一萬元，最低額為銀元十元，若乘以三倍而換
    算為新臺幣，最高額雖與新法同為新臺幣三萬元，然最低額
    僅為新臺幣三十元。因此，比較上述修正前、後之刑罰法律
    ，自以被告行為時即修正前關於科處罰金刑之法律較有利於
    被告。核被告二人前開所為係犯刑法第三百四十六條第三項
    、第一項之恐嚇取財未遂罪。被告二人係以一恐嚇取財之目
    的，而為數次之恐嚇之行為，然其二人係以此數次不斷提升
    之恐嚇程度內容，終致證人乙○○產生恐懼心理，以遂行其
    恐嚇之目的，故其恐嚇之行為雖有數次，惟其時間緊密，侵
    害同一法益，依一般社會觀念，在刑法評價上，應視為數次
    之接續實施，為包括一罪之接續犯。被告二人就前開恐嚇取
    財未遂之犯行，有犯意聯絡、行為分擔，均為共同正犯（按
    修正後之刑法第二十八條變更部分，此法條部分，因被告
    為實行正犯，於本案無有利或不利之情形，不生新舊法比較
    之問題。）。被告二人已著手於恐嚇取財行為之實行，惟未
    生取得錢財之結果，其犯罪屬未遂，為未遂犯，應依修正前
    刑法第二十六條前段之規定，按既遂犯之刑度減輕其刑（按
    刑法關於未遂犯之處罰，修正前第二十五條規定：「已著手
    於犯罪行為之實行而不遂者，為未遂犯，未遂犯之處罰，以
    有特別規定者，為限」，修正前第二十六條前段規定「未遂
    犯之處罰，得按既遂犯之刑減輕之」，九十五年七月一日刑
    法修正施行後，上開關於未遂犯之處罰，乃統一移置於修正
    後刑法第二十五條規定「已著手於犯罪行為之實行而不遂者
    ，為未遂犯。未遂犯之處罰，以有特別規定者為限，並得按
    既遂犯之刑減輕之。」，比較上開新舊法，僅屬法條順序之
    移置，對於被告並無有利或不利之情形，是刑法關於未遂犯
    之處罰規定於新舊法均無不利之情形，應逕行適用被告行為
    時之法律規定，即應適用修正前刑法第二十六條前段之規定
    減輕其刑。）。爰審酌被告二人，年輕力盛，不思以合法途
    徑獲取金錢，竟趁證人乙○○憂心其弟在越南運送毒品刑事
    案件之官司之際，向其恐嚇錢財，惡性非輕，及在本案恐嚇
    取財案件中被告戊○○係處於主導之角色，與被告丁○○參
    與之程度，暨犯罪後，被告丁○○坦承部分犯行，而被告戊○○否認犯行而無悔意等犯後態度之一切情狀，分別量處被
    告戊○○、丁○○如主文第一項、第二項所示之刑，並均依
    修正前刑法第四十一條第一項前段，諭知如易科罰金之折算
    標準（按被告行為後，刑法第四十一條第一項前段業於九十
    四年二月二日以華總一義字第○九四○○○一四九○一號令
    修正公布，於九十五年七月一日施行，修正前刑法第四十一
    條第一項前段規定：「犯最重本刑為五年以下有期徒刑以下
    之刑之罪，而受六個月以下有期徒刑或拘役之宣告，因身體
    、教育、職業、家庭之關係或其他正當事由，執行顯有困難
    者，得以一元以上三元以下（按指銀元）折算一日，易科罰
    金。」，又被告行為時之易科罰金折算標準，修正前罰金罰
    鍰提高標準條例第二條前段（現已刪除）規定，就其原定數
    額提高為一百倍折算一日，則本件被告行為時之易科罰金折
    算標準，應以銀元三百元折算一日，經折算為新臺幣後，應
    以新臺幣九百元折算為一日。惟修正後之刑法第四十一條第
    一項前段則規定：「犯最重本刑為五年以下有期徒刑以下之
    刑之罪，而受六個月以下有期徒刑或拘役之宣告者，得以新
    臺幣一千元、二千元或三千元折算一日，易科罰金。」比較
    修正前後之易科罰金折算標準，以九十五年七月一日修正公
    布施行前之規定，較有利於行為人；另按定易科罰金之折算
    標準，係屬科刑規範事項，非屬最高法院九十五年五月二十
    三日九十五年第八次刑庭會議決議第一、（四）則所定，應
    綜合比較新舊法結果，一體適用之罪刑部分《如：共犯、未
    遂犯、想像競合犯、牽連犯、連續犯、結合犯，以及累犯加
    重、自首減輕暨其他法定加減原因（如身分加減）與加減例
    等》，故其即無與之綜合比較之適用，附此敘明。）。
據上論斷，應依刑事訴訟法第二百九十九條第一項前段，刑法第
二條第一項、（修正前）第二十八條、第三百四十六條第三項、
第一項、（修正前）第三十三條第五款、（修正前）第二十六條
前段、（修正前）第四十一條第一項前段，罰金罰鍰提高標準條
例第一條前段、（修正前）第二條，判決如主文。
本案經檢察官甲○○到庭執行職務。
中    華    民    國    95    年    12    月    12    日
                  刑事第十四庭  審判長法  官  楊真明
                                      法  官  林世民
                                      法  官  劉逸成
上正本證明與原本無異。
如不服本判決，應於送達後十日內向本院提出上訴狀（須附繕本
），上訴於臺灣高等法院臺中分院。
                                      書記官  高勳楠
中    華    民    國    95    年    12    月    12    日
附錄論罪科刑法條：
刑法第346條
意圖為自己或第三人不法之所有，以恐嚇使人將本人或第三人之
物交付者，處六月以上五年以下有期徒刑，得併科一千元以下罰
金。
以前項方法得財產上不法之利益，或使第三人得之者，亦同。
前二項之未遂犯罰之。


司法院資訊處製作；財團法人民間司法改革基金會備份。
